【裁判字號】    97,抗,1244
【裁判日期】    971126
【裁判案由】    聲請定其應執行刑
【裁判全文】
臺灣高等法院刑事裁定                  97年度抗字第1244號
抗  告  人
即  受刑人  甲○○
上列抗告人因數罪併罰有二裁判以上，不服臺灣板橋地方法院97
10月21日（97年度聲字第4443號）定應執行刑裁定，提起抗告，
本院裁定如下：
    主  文
抗告駁回。
    理  由
一、原裁定意旨略以：受刑人甲○○因犯毒品危害防制條例等案
    件，業經臺灣臺北地方法院、原法院先後判處如附表所示之
    刑【聲請書附表編號 1、2、3所示違反毒品危害防制條例等
    罪，經原法院以93年度聲字第 551號刑事裁定定應執行有期
    徒刑1年3月；另如附表編號 3所示贓物罪之犯罪日期應更正
    為90年4月26日前數日（聲請書誤載為90年4月26日）】。又
    受刑人所犯如附表所載之罪，均係在96年 4月24日以前，合
    於中華民國九十六年罪犯減刑條例所列之減刑要件，且受刑
    人因犯如附表所示各罪，經入監執行後，業於96年1月29 日
    因縮短刑期假釋出監，迄未經撤銷假釋，依中華民國九十六
    年罪犯減刑條例第2條第1項第3款、第2項前段規定，此部分
    視為已減其宣告刑如附表所示。檢察官聲請就受刑人視為減
    刑之如附表所載之罪定其應執行之刑，爰就有期徒刑部分定
    其應執行之刑有期徒刑7月等語。
二、抗告意旨略以：抗告人於民國92年 1月所犯之毒品危害防制
    條例罪，業經臺灣臺北地方法院裁定戒治處分，並於同年間
    執行完畢，詎原法院竟將已執行完畢部分，與尚未執行完畢
    之部分，合併定應執行刑，顯有未合，爰提起抗告云云。
三、按裁判確定前犯數罪者，併合處罰之。又數罪併罰，有二裁
    判以上者，依刑法第51條之規定，定其應執行之刑。刑法第
    50條、第53條分別定有明文。被告犯應併合處罰之數罪，經
    法院以判決或裁定定其數罪之應執行刑確定者，該數罪是否
    執行完畢，均係以所定之應執行刑全部執行完畢為斷。其在
    定應執行刑之前已先執行之有期徒刑之罪，因嗣後與他罪合
    併定應執行刑，而由檢察官換發執行指揮書執行應執行刑，
    其前已執行之有期徒刑部分，僅應予扣除，該罪宣告之刑不
    能認為已執行完畢。亦即若僅數罪中之一罪所宣告之刑執行
    完畢，而數罪合併所定應執行之刑尚未執行完畢，應認為執
    行未畢（最高法院93年台非字第298號裁定意旨、78年度第2
    次刑事庭會議決議意旨參照）。經查：抗告人所犯如附表編
    號1至3所示之毒品危害防制條例等罪，犯罪時間均在如附表
    編號1、2之罪判決確定日即92年 6月16日前，揆諸前揭規定
    ，合於數罪併罰之要件，自應依刑法第53條規定定其應執行
    刑。抗告人所犯如附表編號1、2之罪所處之有期徒刑7月、5
    月（視為減刑為3月15日、2月15日），雖於96年1月29 日因
    假釋出獄，並已假釋期滿未經撤銷假釋而執行完畢（臺灣板
    橋地方法院檢察署93年執更字 945號），有本院被告前案紀
    錄表附卷可稽，然如附表編號 3之罪所處之刑，尚未執行完
    畢，依上開說明，應依刑法第53條規定定其應執行刑，則所
    定之應執行刑執行期滿前，上開附表編號1、2之罪所處之刑
    即不得謂已執行完畢。至已經執行完畢部分自不能重複執行
    ，僅係檢察官將來指揮執行合併刑期時如何扣除折抵之問題
    ，尚與本件定應執行之刑之裁定無涉。抗告意旨指摘原裁定
    將已執行完畢之如附表編號1、2所示之罪與尚未執行完畢之
    如附表編號 3所示之罪，合併定執行刑，顯有未合，請求撤
    銷原裁定云云，為無理由，應予駁回。
據上論結，應依刑事訴訟法第412條，裁定如主文。
中    華    民    國    97    年    11    月    26    日
                  刑事第七庭審判長法  官  陳晴教
                                  法  官  楊智勝
                                  法  官  游紅桃
以上正本證明與原本無異。
如不服本裁定，應於收受送達後五日內向本院提出抗告狀。
                                  書記官  阮桂芳
中    華    民    國    97    年    11    月    26    日


司法院資訊處製作；財團法人民間司法改革基金會備份。
